臺灣高等法院高雄分院刑事判決　　　　95年度上訴字第1156號
上　訴　人　臺灣高雄地方法院檢察署檢察官
上　訴　人
即　被　告　甲○○
選任辯護人　王家鈺　律師
上　訴　人
即　被　告　乙○○
　　　　　　丙○○
上2人共同　郭憲文　律師
選任辯護人
上　訴　人
即　被　告　庚○○
選任辯護人　紀錦隆　律師
　　　　　　郭寶蓮　律師
上　訴　人
即　被　告　戊○○
指定辯護人　本院公設辯護人　孫妙岑
上　訴　人
即　被　告　己○○
被　　　告　丁○○
上2人共同　 徐豐益律師
選任辯護人
上列上訴人因被告等違反毒品危害防制條例案件，不服臺灣高雄
地方法院94年度重訴字第109 號中華民國95年6 月12日第一審判
決（起訴案號：臺灣高雄地方法院檢察署94年度偵字第13974 、
14535號），提起上訴，本院判決如下：
    主  文
原判決關於己○○、甲○○、乙○○、庚○○、戊○○及丙○○
部分均撤銷。
己○○、甲○○共同製造第二級毒品，各處有期徒刑拾年，褫奪
公權伍年。扣案如附表一所示之物，沒收銷燬之，扣案如附表二
編號1 至20號、附表三、附表四、附表五、附表六所示之物，均
沒收之。
乙○○共同製造第二級毒品，處有期徒刑玖年，褫奪公權肆年。
扣案如附表一所示之物，沒收銷燬之，扣案如附表二編號1 至20
號、附表三、附表四、附表五、附表六所示之物，均沒收之。
戊○○共同製造第二級毒品，累犯，處有期徒刑捌年，褫奪公權
肆年。扣案如附表一所示之物，沒收銷燬之，扣案如附表二編號
1至20 號、附表三、附表四、附表五、附表六所示之物，均沒收
之。
丙○○共同製造第二級毒品，處有期徒刑柒年，褫奪公權參年。
扣案如附表一所示之物，沒收銷燬之，扣案如附表二編號1至20
號、附表三、附表四、附表五、附表六所示之物，均沒收之。
庚○○共同製造第二級毒品，處有期徒刑柒年陸月，褫奪公權肆
年。扣案如附表一所示之物，沒收銷燬之，扣案如附表二編號1
至20號、附表三、附表四、附表五、附表六所示之物，均沒收之
。
其餘上訴駁回。
    事  實
一、戊○○曾於民國89年間，因妨害公務案件，經臺灣屏東地方
    法院以89年度潮簡字第430 號案件，判處有期徒刑4 月確定
    ，於90年5 月14日易科罰金執行完畢。
二、己○○、甲○○、乙○○、庚○○、丙○○及戊○○均明知
    甲基安非他命係屬毒品危害防制條例第2 條第2 項所列之第
    二級毒品，不得製造，竟共同基於製造第二級毒品甲基安非
    他命之犯意聯絡，以下述犯意聯絡及行為分擔方式共同製造
    第二級毒品甲基安非他命：
  (一)己○○、甲○○、乙○○3 人於94年5 月下旬某日，謀議共
    同集資製造甲基安非他命以牟利，己○○、甲○○各出資新
    臺幣（下同）350,000 元，乙○○則出資200,000 元。己○○於94年5 月28日，經其時尚不知情之姪兒戊○○同意，而
    以其名義向不知情之周金葉承租高雄縣鳳山市○○路41號（
    下稱南京路41號），作為製造第二級毒品甲基安非他命之場
    所，並於同年6 月初某日，向某綽號「阿牛」、姓名年籍均
    不詳之成年男子（下稱「阿牛」），購買製造甲基安非他命
    之原料鹽酸麻黃素15公斤及氫化反應器2 座。乙○○則於同
    年6 月初某日，至高雄縣鳳山市之「特力屋」量販店及高雄
    市○○路與中華路口附近之某化學原料行等處，購買製造甲
    基安非他命所需之各式化學藥劑（包括強酸、氯仿、乙醚、
    丙酮等化學藥劑）及各式器具（包括塑膠桶、塑膠盤、漏斗
    、頭罩、口罩、手套等物），並向不知情之三賢汽車保養廠
    （址設高雄市○鎮區○○街250 號）老闆鄭武郎借用車號
    VK-7025 號小貨車，作為載運上開購得之化學原料、藥劑及
    器具之用，乙○○且將上開購得之各式化學原料、藥劑及器
    具，載運至上開承租之南京路41號及乙○○於94年5 月初某
    日向不知情之鄭麗玉所承租之高雄縣鳳山市○○路268 號9
    樓（以下稱南榮路268 號9 樓）等處藏放，以供製造甲基安
    非他命之用。
  (二)嗣己○○於94年6 月4 日以電話聯絡居住在屏東縣琉球鄉（
    下稱小琉球）天福村中正路1 巷21號之5 之戊○○，要戊○○聽從甲○○之指示，並將甲○○郵寄至小琉球之物品收受
    後藏放妥當。戊○○即於斯時起，與己○○、甲○○、乙○○基於共同製造第二級毒品甲基安非他命之犯意聯絡，由甲○○於同年月6 日，郵寄原料鹽酸麻黃素、化學藥劑（含強
    酸、氯仿、乙醚、丙酮等物）、口罩、雨衣、鐵桶等物，及
    於同年月8 日，郵寄數箱化學藥劑與戊○○收受後，旋將上
    開物品藏放在小琉球烏鬼洞太子廟旁之儲藏室內。嗣於同年
    月11日，甲○○僱請庚○○、丙○○共同製造甲基安非他命
    ，庚○○、丙○○應允之，2 人遂與己○○、甲○○、乙○○、戊○○基於共同製造第二級毒品甲基安非他命之犯意聯
    絡，於同日下午，與己○○、甲○○、乙○○一同搭船前往
    小琉球與戊○○會合，並於同日晚間7 時許，由戊○○帶同
    己○○、甲○○、庚○○、丙○○等人，至上開烏鬼洞太子
    廟旁其藏放上開原料、化學藥劑及器具之儲藏室，乙○○則
    未同往，到達後。庚○○、丙○○即聽從甲○○、己○○之
    指示，將藏放在儲藏室內之鹽酸麻黃素、鐵桶、上開化學藥
    劑、器具等物品，搬至太子廟旁之坡嵌邊並清洗鐵桶，後即
    由甲○○進行製造甲基安非他命之第1 製程，亦即將原料鹽
    酸麻黃素倒入鐵桶內，加入氯仿、強酸，攪拌至起泡冒煙，
    後倒入乙醚繼續攪拌還原為粉狀，加入丙酮中和洗淨，待其
    自然風乾之鹵化反應步驟，己○○、庚○○、丙○○、戊○○則在一旁協助，嗣於同日晚間9 時許完成上開步驟後，庚○○、丙○○又依甲○○、己○○之指示，將物品搬回太子
    廟旁之儲藏室內。後於同年月13日晚間7 時許，己○○、甲○○、戊○○、庚○○、丙○○又至上開太子廟旁，接續前
    揭共同犯意及行為分擔，再以同前揭第1 製程之方式，將剩
    餘之原料鹽酸麻黃素進行鹵化反應步驟，完成後同將物品搬
    回太子廟旁之儲藏室，而總計製成約15公斤之氯假麻黃素。
    同年月14日早上8 時許，甲○○、己○○及乙○○即共同先
    攜帶以上開第1 製程製造之氯假麻黃素約5 公斤搭船返回高
    雄，並叮囑庚○○及丙○○停留於小琉球與戊○○待其餘尚
    過於潮濕之氯假麻黃素風乾妥當後，再由庚○○及丙○○攜
    回高雄交付己○○等人繼續其他製程之製造。
  (三)己○○、甲○○返回高雄後，即於同年月14日起，共同在南
    京路41號，開始進行製造甲基安非他命之第2 、3 製程，亦
    即將氯假麻黃素放入氫化反應器內，加水溶解，並加入鈀金
    、活性碳、氫氣後製成鹵水之氫化反應步驟及將鹵水加入食
    鹽、氫氧化鈉煮沸後，再放入冰櫃冷凍結晶之純化結晶步驟
    ，而製造完成甲基安非他命結晶淨重563 公克（空包裝重20
    公克，純度89.58%，純質淨重504.34公克）及未經純化結晶
    之液態甲基安非他命（即鹵水）8,000 公克（空包裝重600
    公克，純度8.53% ，純質淨重682.40公克），其等並因恐上
    開2 座氫化反應器太過明顯引人注意，而於同年月15日晚間
    上開氫化製程完成後，即將該2 座氫化反應器搬至車號ZU-1
    483 號廂型車（該車為庚○○向不知情之車主丁○○所借得
    ，後庚○○又交由甲○○使用）之後車廂內藏置，並將該車
    停放在南京路41號騎樓處。
  (四)另庚○○、丙○○則停留於小琉球等待尚潮濕之氯假麻黃素
    風乾，嗣於94年6 月16日上午7 時40分許，始自小琉球搭乘
    交通船將如附表六所示之氯假麻黃素7 包（合計淨重9.52公
    斤）攜回高雄，旋於同日上午9 時許，在高雄縣林園鄉台17
    線中油林園石化廠區前為警查獲，警方並循線在如附表一至
    五所示之地點，查扣己○○、甲○○、乙○○所共有如附表
    一至五所示之物。
二、案經法務部調查局高雄市調查處、高雄縣調查站、內政部海
    岸巡防署屏東機動查緝隊、第62岸巡大隊、岸巡第6 總隊、
    台南海巡隊、高雄海巡隊、高雄縣政府警察局岡山分局、高
    雄市政府警察局保安大隊特勤中隊、高雄縣政府警察局少年
    隊報請臺灣高雄地方法院檢察署檢察官偵查起訴。
    理  由
壹、程序部分：
一、按被告以外之人於檢察事務官、司法警察官或司法警察調查
    中所為之陳述，與審判中不符時，其先前之陳述具有較可信
    之特別情況，且為證明犯罪事實存否所必要者，得為證據，
    刑事訴訟法第159條之2定有明文。是依本條規定，被告以外
    之人於檢察事務官、司法警察（官）調查時所為之陳述，屬
    傳聞證據，依同法第159 條第1 項規定，本無證據能力，必
    具備「可信性」及「必要性」二要件，始例外得適用上開第
    159 條之2 規定，認有證據能力，而得採為證據。此之「必
    要性」要件，必須該陳述之重要待證事實部分，與審判中之
    陳述有所不符，包括審判中改稱忘記、不知道等雖非完全相
    異，但實質內容已有不符者在內，且該審判外之陳述，必為
    證明犯罪之待證事實存在或不存在所不可或缺，二者兼備，
    始足當之。故此所謂「為證明犯罪事實存否所必要者」，既
    必須達不可或缺之程度，自係指就具體個案案情及相關卷證
    判斷，為發現實質真實目的，認為除該項審判外之陳述外，
    已無從再就同一供述者取得與其上開審判外陳述相同供述內
    容，倘以其他證據代替，亦無從達到同一目的之情形而言（
    最高法院95年度台上字第4414號判決意旨參照）。另「可信
    性」要件，乃指陳述係在特別可信為真實之情況下所為者而
    言，例如被告以外之人出於自然之發言，或違反自己利益之
    陳述等特別情形均屬之（最高法院95年度台上字第5740號判
    決意旨參照）。查共同被告己○○、甲○○、丙○○、戊○○於調詢中之陳述，為被告以外之人於審判外之言詞陳述，
    且經被告庚○○之辯護人主張其係審判外陳述無證據能力云
    云。惟查上開被告以外之人之調詢筆錄，與其等於原審或本
    院審理中到庭具結所證之內容，關於其他共同被告是否共同
    參與製造甲基安非他命等事實或與調詢時陳述不符，故其等
    於調詢時與原審或本院所為陳述不符之部分，為證明被告等
    人之犯罪事實存否所必要。且其於調詢時之陳述，均未主張
    有何出於強暴脅迫之情事，而無證據足證上開陳述係出於非
    任意性，故認其調詢時之陳述，應係出於自然之發言，且其
    陳述內容又不利於自己，故其於調詢時之陳述應「具有較可
    信之特別情況」，依上開說明，其等調詢筆錄關於其他被告
    等人之陳述有證據能力。
二、又按被告以外之人於偵查中向檢察官所為陳述，除顯有不可
    信之情況者外，得為證據，刑事訴訟法第159 條之1 第2 項
    定有明文。偵查中對被告以外之人（包括證人、鑑定人、告
    訴人、被害人及共同被告等）所為之偵查筆錄，或被告以外
    之人向檢察官所提之書面陳述，性質上均屬傳聞證據。惟現
    階段刑事訴訟法規定檢察官代表國家偵查犯罪、實施公訴，
    依法其有訊問被告、證人及鑑定人之權，證人、鑑定人且須
    具結，而實務運作時，檢察官偵查中向被告以外之人所取得
    之陳述，原則上均能遵守法律規定，不致違法取供，其可信
    度極高。再者，該「被告以外之人」，如經法院於審理中傳
    喚到庭接受檢、辯雙方之交互詰問，賦予被告有與之對質、
    詰問其現在與先前陳述瑕疵之機會，自屬已充分保障被告之
    對質詰問權，職是，除反對該項供述得具有證據能力之一方
    ，已釋明「顯有不可信之情況」之理由，或該偵查中之陳述
    除另違反應具結而未具結之規定外，應具證據能力。查共同
    被告己○○、甲○○、乙○○、丙○○、戊○○等人於偵查
    中陳述時，或以證人身分經具結後而為陳述，或因其本人涉
    嫌犯案而以被告身分接受偵訊，其以被告身分接受訊問時雖
    未具結，惟尚無違反刑事訴訟法第185 條之3 即證人依法應
    具結而未具結之證言，不得作為證據之規定；又該等被告以
    外之人於原審或本院審理中，均曾以證人身分命其具結作證
    ，並均接受檢察官、被告及其辯護人之交互詰問，自屬充分
    保障被告等人之對質、詰問權，復被告等及其辯護人均未曾
    提及檢察官於偵訊時有任何以不正方法取供等之顯不可信之
    情況，是依上開規定，該等之人於上開偵訊時關於其他共同
    被告等涉案部分之陳述，均具有證據能力。
三、再按被告以外之人於審判外之言詞或書面陳述，除法律有規
    定者外，不得作為證據，刑事訴訟法第159 條第1 項定有明
    文。當事人、代理人或辯護人於法院調查證據時，知有第15
    9 條第1 項不得為證據之情形，而未於言詞辯論終結前聲明
    異議者，視為有前項之同意，同法第159 條之5 第2 項亦有
    明文規定。本案用以作為認定犯罪事實依據之其他傳聞證據
    ，被告及其辯護人於本院審理時均不否認得作為證據，而本
    院審酌上開言詞及書面陳述，無任何不適當作為證據之情形
    ，依刑事訴訟法第159 條之5 第1 項之規定，認有證據能力
    。
四、末按錄音、錄影、電磁紀錄或其他相類之證物可為證據者，
    審判長應以適當之設備，顯示聲音、影像、符號或資料，使
    當事人、代理人、辯護人或輔佐人辨認或告以要旨，刑事訴
    訟法第165 條之1 第2 項亦定有明文；而警員依據通訊監察
    內容製作之通訊監察案件譯文表，僅係將通訊監察錄音帶內
    容以文字方式呈現，實際上仍係以通訊監察錄音帶內容為證
    據，若譯文表所載內容與通訊監察錄音帶內容不符，該等通
    訊監察譯文表不得作為證據；再除顯有不可信之情況外，公
    務員職務上製作之紀錄文書、證明文書，亦得為證據，刑事
    訴訟法第159 條之4 第1 款定有明文；惟其係以公務員製作
    之「紀錄」、「證明」為要件，亦即須該公文書係得作為被
    告或犯罪嫌疑人所涉犯罪事實及嚴格證明之紀錄或證明者，
    始克當之；倘不具此條件，即無證據適格可言。同條第3 款
    所定之「其他於可信之特別情況下所製作之文書，則係指與
    上揭公文書及同條第2 款之業務文書具有同類特徵，且就該
    文書製作之原因、過程、內容、功能等加以判斷，在客觀上
    認為其有特別可信性，適於作為證明被告或犯罪嫌疑人所涉
    犯罪事實存否及其內容之文書而言，如不具此特性，亦無證
    據適格可言（最高法院95年台上字第5512號判決意旨參照）
    。經查：
  (一)被告甲○○與被告庚○○、丁○○間之通訊監察譯文，係調
    查員依據臺灣高雄地方法院檢察署檢察官所核發之通訊監察
    書，於核准通訊監察期間內（0000000000號電話之通訊監察
    期間為94年6 月3 日上午10時起至94年7 月1 日上午10時止
    ），對於被告甲○○所使用之上開行動電話進行通訊監察之
    事實，有94年6 月3 日94雄檢博劍監續字第001262號通訊監
    察書1 件在卷可稽（見調查卷二之電話通聯附件第78頁），
    故上開通訊監察之錄音係調查員合法所得，且內容轉譯為文
    字而為公務員職務上作成之文書，該項證據檢察官、被告及
    其辯護人於原審及本院審理中，均同意作為證據，依刑事訴
    訟法第159 條之5 第1 項規定，該通訊監察譯文應具有證據
    能力。
  (二)本案就被告等人偵查中羈押在臺灣高雄看守所時，與其親友
    等接見人之接見錄音譯文，亦係合法所得而可得為證據之錄
    音經轉譯為文字而為公務員職務上作成之文書，該項證據亦
    因檢察官、被告等及辯護人於原審及本院審理調查證據時，
    均同意作為證據，依刑事訴訟法第159 條之5 第1 項規定，
    該譯文亦具有證據能力。
貳、實體部分：
（壹）撤銷改判部分（即有罪部分）：
一、事實(一)、(三)部分：
    訊據被告己○○、甲○○、乙○○對於上開事實(一)、(三)部分
    均大致坦承不諱，僅辯稱：扣案固態甲基安非他命晶體1 包
    （即如附表一編號1 所示）並非其製造而成，而係「阿牛」
    交與其等之毒品，其等僅製成扣案之液態甲基安非他命半成
    品（即鹵水，如附表一編號2 所示），再2 座氫氣反應器亦
    係向「阿牛」所借得云云。被告甲○○之辯護人於本院審理
    中為其辯護稱：被告等人均無製造甲基安非他命之前科，同
    時本案破獲前適逢天雨，是被告等人受限於原料純度、技術
    生疏、天候影響等各項條件，自不可能在2 天內從氯假麻黃
    素製得甲基安非他命，而只應論以未遂云云（見96年1 月24
    日刑事辯護狀）；被告乙○○之辯護人於本院審理中為其辯
    護稱：被告等人自94年6 月14日自小琉球帶回氯假麻黃素到
    同年月16日上午被查獲時為止，因其間天雨會延長製程時間
    ，應不可能於其間之46小時內製成查扣之甲基安非他命結晶
    ，而應論以未遂。又乙○○係遭己○○矇騙，原以為出資20
    萬元係經營海產，事後雖知悉製毒，但恐投資無法取回而配
    合購買原料，製毒時又不在現場，並無實際參與製毒行為，
    應非首謀云云（見95年12月20日刑事陳報狀、96年1 月24日
    刑事辯護意旨狀）。經查：
  (一)被告己○○、甲○○、乙○○於94年5 月下旬某日，共謀出
    資100 萬元製作甲基安非他命以牟利，其中被告己○○、甲○○各出資350,000 元，被告乙○○則原欲出資300,000 元
    ，因故僅出資200,000 元。後被告己○○於94年5 月28日，
    經戊○○同意後以其名義向不知情之周金葉承租南京路41號
    ，作為製造第二級毒品甲基安非他命之場所，並於同年6 月
    初，向「阿牛」購買製造甲基安非他命之原料鹽酸麻黃素15
    公斤及取得氫化反應器2 座，被告乙○○則於同年6 月初，
    至前揭量販店及化學原料行等處，購買製造甲基安非他命所
    需之各式化學藥劑（包括強酸、氯仿、乙醚、丙酮等化學藥
    劑）及各式器具（包括塑膠桶、塑膠盤、漏斗、頭罩、口罩
    、手套等物），並向不知情之三賢汽車保養廠老闆鄭武郎借
    用車號VK -7025號小貨車，作為載運上開購得之化學原料及
    器具之用，乙○○並將上開購得之各式化學原料及器具，載
    運至上開南京路41號及乙○○於94年5 月初向不知情之鄭麗
    玉所租賃之南榮路268 號9 樓等處藏放。再被告己○○、甲○○、乙○○於94年6 月14日自小琉球攜帶約5 公斤重之氯
    假麻黃素返回高雄後，己○○及甲○○即於是日起共同在南
    京路41號，開始進行製造甲基安非他命之第2 、3 製程，亦
    即將氯假麻黃素放入氫化反應器內，加水溶解，並加入鈀金
    、活性碳、氫氣後製成鹵水之氫化反應步驟，及將鹵水加入
    食鹽、氫氧化鈉煮沸後，再放入冰櫃冷凍結晶之純化結晶步
    驟，而製成液態甲基安非他命（即鹵水）8,000 公克（淨重
    及純度，如附表一編號2 所示），其等並因恐上開2 座氫化
    反應器太過明顯引人注意，乃於同年月15日上開第2 製程完
    成後，即將該2 座氫化反應器搬至車號ZU-1483 號小貨車後
    車廂藏放，並將該車停放於南京路41號騎樓處等情，業經被
    告3 人迭於調查、偵訊及原審審理中坦白承認，且共同被告
    己○○及甲○○2 人於偵查中及原審審理時亦曾結證（見己○○、甲○○94年10月3 日偵訊筆錄，94偵13 974卷第296-
    305 頁；95年5 月29日審判筆錄，原審卷二第73-90 、110-
    131 頁），且所證與上情亦相符合，又有證人即南京路41號
    屋主周金葉、證人即南榮路268 號9 樓屋主鄭麗玉調詢證述
    明確（見調查卷第72、77頁），並有房屋租賃契約書1份 在
    卷可稽（見調查卷第74至76頁）；而警方復於94年6 月16日
    ，在上開2 址及三賢汽車保養廠等處，分別查獲如附表一編
    號3 、附表二（編號21-23 號除外）、三、四所示其等為製
    造甲基安非他命所購買之原料、化學藥劑及工具等物，有搜
    索扣押筆錄及扣押物品目錄表3 份可佐，且警方於南京路41
    號所扣得之黃褐色水溶液1 桶經送驗後，確認含有甲基安非
    他命成分，淨重8,000 公克，空包裝重600 公克，純度8.53
    % ，純質淨重682.4 公克一節（即如附表一編號2 所示），
    有法務部調查局94年7 月26日調科壹字第09462100 090 號
    鑑驗通知書在卷可憑（見調查卷第49頁），足見被告己○○
    、甲○○、乙○○此部分之自白應與事實相符。
  (二)再警方在南京路41號扣得疑似甲基安非他命之固態晶體1 包
    （即如附表一編號1 所示），經送驗後驗後毛重563 公克、
    空包裝重20公克、純度89.5 8% ，純質淨重504.34公克，亦
    有上開鑑驗通知書在卷可佐；被告己○○、甲○○及乙○○
    3 人就此部分，雖均以前詞置辯。惟查：
  1.被告己○○於調查中先供稱：在南京路41號扣得之物，是伊
    製造甲基安非他命第1 、2 製程所需之器材及藥劑，伊已在
    小琉球完成第1 製程後，再運回南京路41號，利用查扣之物
    煉製完成甲基安非他命成品583 公克，另尚有半成品之液態
    甲基安非他命（即鹵水）重約8.6 公斤，放置在南京路41號
    3 樓之冷凍櫃結晶中等語（見雄檢94年度偵字第13974 號偵
    查卷，下稱偵卷，第77頁），再供稱：車號VK-7025 號小貨
    車是乙○○出面向三賢汽車保養廠老闆借得，用來放置前述
    物品（即如附表四所示物品），該等設備甲○○之前曾使用
    製造過，製造出來的成品是甲基安非他命583 公克（含包裝
    重）、鹵水8.6 公斤，甲○○親自將該等物品拿至南京路41
    號存放等語（見偵卷第187 頁），於偵查中復供稱：「（問
    ：有沒有安非他命成品？）就是在高雄縣鳳山市○○路41號
    租屋處查獲之500 多公克」等語（見偵卷第98頁），足見被
    告己○○於調查及偵查中均已供稱上開扣案之甲基安非他命
    晶體1 包係由其等所製成。而被告甲○○於調查中亦供稱：
    參與製作方面，是由伊負責將安毒粗胚製作成「黑水」，交
    由己○○協助煮沸後，冷卻再放入冰櫃結晶，乙○○確實只
    負責採購器材及與我們研究製毒方法而已，……本案伊與己○○、乙○○共製造安毒成品約500 餘公克，皆由己○○保
    管等語（見偵卷第203 頁），是被告甲○○亦曾於偵查中供
    稱其等有製成甲基安非他命成品約500 餘公克之事實。而且
    參諸被告己○○及甲○○2 人上開供述，亦互核相符。
  2.另附表一編號1 、附表二（編號21-23 號除外）、三、四所
    載之扣案器材，確實符合甲基安非他命製程中鹵化反應、氫
    化反應及純化結晶等三階段之多項必須設備，此有法務部調
    查局95年11月23日調科壹字第09500477 120號函在卷可憑（
    見本院卷第285 頁）。另本院函詢法務部調查局關於製造甲
    基安非他命過程，自氫化步驟之氯甲（假）麻黃素之製程起
    ，至純化步驟之形成甲基安非他命結晶止，所需時間？其函
    覆稱：「有關非法製造甲基安非他命結晶製成的時間，因受
    原料純度、反應條件控制、操作人的技巧、反應產率或有無
    逃避查緝掩護做為之影響時間差距甚大，有關製成時間之估
    量僅供參考：若是一個技巧純熟作者，且總反應產率良好，
    應可於2 天內從氯甲麻黃素製得甲基安非他命結晶。」等語
    ，有該局95年11月1 日調科壹字第0950050036 0號函附卷可
    稽（見本院卷第232-233 頁），故依上開函覆可知被告己○○及甲○○2 人上開自白，亦非與事實不相符。
  3.再參諸被告己○○於調查中亦已自承：放置在車號ZU-1483
    號小貨車後車廂之2 座氫化反應器，伊確認係伊、乙○○、
    甲○○共同出資購買，供製造甲基安非他命使用，應屬我們
    3 人所共有等語（見上開偵查卷第187 頁），參諸被告等3
    人確係共同出資，以及氫化反應器係製程中必要之工具之情
    ，業如上述，應可證扣案2 座氫化反應器應係被告己○○、
    甲○○、乙○○3 人以其等之出資向「阿牛」所購得之製毒
    工具。另被告己○○、甲○○及乙○○3 人，係於94年6 月
    14日上午8 時許，即搭船自小琉球攜帶上開約5 公斤之氯假
    麻黃素返回高雄，亦如上述，而被告己○○、甲○○2 人又
    自承：其等於94年6 月15日即將該2 座氫化反應器搬至車號
    ZU-1483 號小貨車後車廂內等語（見原審95年5 月29日審判
    筆錄），足見其等應於是日前即已完成製造甲基安非他命之
    第2 製程之氫化反應。而本件調查人員至南京路41號執行搜
    索時，係同年月16日上午10時許，此有該搜索扣押筆錄在卷
    可憑（見94逕搜字第7 號卷第42頁），是被告己○○、甲○○等人並非自小琉球返回高雄後旋經警查獲，依上開法務部
    調查局之函覆氫化至純化步驟所需時間之說明，被告等自小
    琉球攜回氯假麻黃素時起至被查獲時止，應已足以完成上開
    扣案之甲基安非他命晶體。再參諸扣案被告等人之製造安非
    他命筆記本（附表三編號23），其內詳細記載製造甲基安非
    他命之原料、化學藥劑、器材及步驟與所需時間，其內記載
    ：氫化加熱再冷卻、進入冰箱，需時約40-48 小時，可得出
    第一次細晶等語，此有該筆記本扣案及影本附卷可稽（見調
    查一卷第52頁），再觀諸查扣之上開甲基安非他命結晶之照
    片，其顆粒較小，且潮濕，有該照片附卷可稽（見調查一卷
    第15頁），其亦符合上開筆記製造內容之記載，故扣案之甲
    基安非他命結晶係被告等人製造完成之物，應可認定，被告
    等上開於調詢、偵訊時之自白，應確與事實相符。
  4.雖然被告己○○及甲○○於偵查及本院審理中曾改辯稱：扣
    案該包甲基安非他命晶體，係「阿牛」認為該包甲基安非他
    命顆粒太小，要我們帶回修改後交還云云（見偵卷第279 、
    280 頁）；另又曾辯稱：扣案該包甲基安非他命晶體乃係「
    阿牛」交與其等作為製毒之樣品云云（見原審95年5 月29
    日審判筆錄），被告己○○甚至辯稱：那500 公克甲基安非
    他命成品是「阿牛」拿來的樣品，他說我們做出來的成品要
    像那個樣子，他才要買云云（見原審95年5 月2 日審判筆錄
    ）；則「阿牛」交付該包甲基安非他命晶體與其等之目的，
    究係為了作為示範之樣品，或要其等加以修改重製，其等所
    述已有前後矛盾之處。再觀諸該包甲基安非他命晶體淨重達
    563 公克，業如上述，數量非微，而甲基安非他命乃屬毒品
    危害防制條例所列管之第二級毒品，市場價格亦不低，倘僅
    係為作為樣品供參，「阿牛」應無交付數量多達563 公克之
    甲基安非他命與被告等之可能；又該包甲基安非他命晶體經
    送驗後，純度高達89.58%，純質淨重504.34公克，亦如上述
    ，足見並非品質不佳之毒品，被告2 人辯稱係「阿牛」交付
    其等修改重製云云，亦難採信。再扣案2 座氫化反應器並非
    價值低廉之物，且被告僅係向「阿牛」購買原料鹽酸麻黃素
    ，「阿牛」實無附帶將氫化反應器無償借與被告等作為製造
    甲基安非他命使用之理，是被告等人上開辯述顯與常情有違
    ，而難採認。
  5.再被告等人及其辯護人又辯稱：以被告等人不曾製毒，技術
    不純熟，又當時天雨之氣候，不可能於2 日內製成上開甲基
    安非他命云云，惟上開第2 、3 製程之氫化、純化過程，一
    般均可在室內進行，顯然其受氣候影響之程度小，又查扣物
    品中有製造甲基安非他命之筆記本，業如上述，其內並詳細
    記載製造步驟及所需材料，所需化學藥劑甚至附記要日本、
    西德等先進國家進口之物，亦有上開筆記本影本附卷可憑，
    足認被告等人若依上開筆記內容製造安非他命，即相當於技
    術純熟者，是其等上開所辯，亦無足採信。
  6.再被告乙○○於本院審理中以上開情詞辯稱：並非主謀云云
    ，然查，被告己○○、甲○○及乙○○3 人，原謀議集資10
    0 萬元，並分工製造甲基安非他命之事實，業據被告己○○
    、甲○○2 人於調詢、偵訊時所供明及證明，並與被告乙○○於調詢、偵訊中自白相符，被告乙○○並於出資後購買製
    造之化學藥劑、器材及租屋，其顯然於為第1 製程前即已同
    謀，並與己○○、甲○○共同出資，並分工而為製造毒品之
    行為分擔，故其上開所辯，並非首謀云云，亦無足採。綜上
    所述，上開被告3 人之犯行，事證明確，事後否認犯行所辯
    並不足採信，已如上述，其等此部分犯行，堪以認定。
二、事實(二)部分：
    訊據被告己○○、甲○○、乙○○、丙○○對於上開事實(二)
    部分均坦承不諱，被告戊○○、庚○○則否認有為上開犯行
    ，被告戊○○辯稱：伊只負責收受己○○及甲○○寄來小琉
    球之郵件，伊並不知道裡面裝什麼東西，後來伊帶他們到藏
    放該些物品的地方，但伊不知道他們在做什麼云云；被告庚○○則辯稱：伊不知道他們是在製造甲基安非他命，伊只是
    過去小琉球打工，負責搬運東西而已云云。另被告丙○○及
    庚○○之辯護人於本院審理中為其等辯護稱：其等僅在旁協
    助洗桶子及搬運原料，並非從事製造之構成要件行為，應屬
    幫助犯，且如上開被告等人所辯，應論以未遂犯云云（見96
    年1 月24日刑事辯護意旨狀、刑事辯護狀）。經查：
  (一)被告己○○於94年6 月4 日以電話聯絡被告戊○○，要求戊○○將甲○○郵寄至小琉球之物品藏放妥當，被告甲○○即
    於同年月6 日，郵寄原料鹽酸麻黃素、化學藥劑（含強酸、
    氯仿、乙醚、丙酮等物）、口罩、雨衣、鐵桶等物與被告戊○○，於同年月8 日，再郵寄數箱化學藥劑與被告戊○○，
    被告戊○○於收受上開物品後，旋將之藏放在小琉球烏鬼洞
    太子廟旁之儲藏室內等情，業據被告戊○○於調查時供稱：
    94年6 月4 日伊叔叔己○○打電話給伊，要伊把甲○○寄到
    琉球的東西藏好，甲○○即於6 月6 日以飛馬號交通船郵寄
    2 包白色粉末物、幾10瓶強酸、口罩、雨衣、鐵桶等6 件物
    品給伊，6 月8 日又寄了兩箱強酸，伊即將這些東西藏在烏
    鬼洞太子廟旁的儲藏室等語明確（見偵卷第4 頁背面），則
    被告戊○○既可明確指出被告甲○○所寄郵件之內容物包含
    白色粉末、強酸、口罩、雨衣等物品，足見被告戊○○並非
    不知悉其所收受之郵件內容為何，況被告己○○指示被告戊○○於收受上開郵件後，應將該物品藏放妥當，衡情一般代
    收郵件者，如接受寄件人之指示應將物品拿至某處藏放，豈
    有不心生疑竇，而詢問郵件內容究係何物之理；是被告戊○○事後改辯稱：因郵件均係密封，不知內部裝有何物云云，
    顯與常情有違，並不足採。而被告己○○、甲○○對於確有
    郵寄上開製造甲基安非他命之物品至小琉球請被告戊○○收
    受藏放一節亦不否認，是此部分事實堪以認定。
  (二)再被告己○○、甲○○、乙○○、庚○○、丙○○等人於94
    年6 月11日搭船前往小琉球與被告戊○○會合，並分別是日
    晚間7 時許及6 月13日晚間7 時許，以上開事實(二)所載之方
    式及分工，完成製造甲基安非他命之第1 製程即鹵化反應步
    驟，而製成氯假麻黃素約15公斤等情，業據被告己○○、甲○○、丙○○等人迭於調查、偵查及原審審理中供述明確，
    堪以認定。
  (三)被告戊○○、庚○○於原審及本院審理時雖以前詞置辯，惟
    查：
  1.被告戊○○於調查時供稱：94年6 月11日晚間7 時許，伊帶
    甲○○、己○○、庚○○、丙○○前往太子廟附近，並將甲○○寄到小琉球的東西交給他們，甲○○將玻璃瓶內之強酸
    倒入白色粉末物內，當時丙○○在旁協助，伊及己○○在一
    旁觀看，大約晚間9 時許，甲○○與丙○○做完上開事之後
    ，將經強酸攪拌之白色粉末物品，以一個塑膠桶裝盛並放在
    太子廟旁之儲藏室內，甲○○並交代伊打開電扇將儲藏室之
    臭味吹散，同月13日晚間7 時許，甲○○、庚○○、丙○○
    及伊再次前往太子廟附近，這次由甲○○和庚○○負責攪拌
    白色粉末和強酸，伊和丙○○則在一旁觀看，大約晚間9 時
    許結束，並以一個塑膠桶裝盛經強酸攪拌後之白色粉末物品
    ，藏放在太子廟旁之儲藏室內等語（見偵卷第5 頁），於偵
    查中復供稱：伊在太子廟旁有看到甲○○在攪拌東西，庚○○、丙○○、己○○也都有在場，庚○○、丙○○有幫忙做
    一些事，己○○則站在旁邊看，丙○○也有攪拌，甲○○叫
    伊把電風扇打開將味道吹散，他們在那邊攪拌約1 、2 個小
    時，伊看不懂他們在做什麼等語，並結證稱：伊帶己○○去
    看他要的東西，並幫忙將東西搬出來，伊有看到庚○○、丙○○在洗桶子，當時伊、甲○○、己○○也都在場等語（見
    偵卷第100 、285 頁），而被告庚○○於調查時亦供稱：伊
    到小琉球2 、3 天後，甲○○及「阿旺」（即戊○○）帶伊
    和丙○○一起到太子廟旁之違建，搬運製造甲基安非他命相
    關物品及工具，當時甲○○和「阿旺」搬運何物伊未注意，
    丙○○搬運圓形鐵桶，伊搬粉紅色塑膠盒，搬至違建旁後，
    甲○○叫丙○○、「阿旺」及伊在旁等候，甲○○則在該處
    製作甲基安非他命，伊有看到甲○○攪拌塑膠桶內之物，完
    成後，伊等又將工具搬入違建內等語（見偵卷第27頁），就
    被告戊○○與庚○○2 人上開陳述互核觀之，被告戊○○與
    庚○○於被告甲○○在太子廟旁之坡崁邊進行製造甲基安非
    他命之第1 製程時，均有停留於現場一節，堪以認定。
  2.又被告丙○○於調查時證稱：6 月13日晚上，「小仔」（即
    被告甲○○）到「其南仔」（即被告戊○○）住處，要「其
    南仔」載伊和庚○○，並協助其將置有鹽酸麻黃素之鐵桶搬
    到太子廟，當時「小仔」叫伊及庚○○在旁邊等候，「小仔
    」則在該處製造甲基安非他命，伊看到「小仔」當場使用塑
    膠桶攪拌原料，「小仔」製造完畢後，又叫伊及庚○○將麻
    黃素原料、塑膠桶等物搬回廟旁之水泥違建內（見偵卷第18
    頁），而被告己○○於調查時亦證稱：伊帶甲○○及其他2
    位「少年仔」（即庚○○、丙○○）到小琉球後，即由甲○○利用5 公斤之麻黃素製造氯假麻黃素，另為2 位「少年仔
    」及伊姪子戊○○在旁打雜，氯假麻黃素完成後，即由伊及
    甲○○帶回南京路41號等語（見偵卷第78頁），其於偵查中
    復結證稱：「戊○○確實有在現場觀看，但沒有動手幫忙」
    、「（問：甲○○製造安非他命時，究竟有何人在現場？）
    甲○○、我、丙○○、庚○○、戊○○」等語（見偵查卷第
    298 頁），其所證與被告庚○○及丙○○上開自白大致相符
    ，益足證被告庚○○、戊○○於被告甲○○進行製造安非他
    命第1 製程時在現場並給予協助一節，堪以認定。
  3.至被告己○○、甲○○於原審審理時雖改稱：被告甲○○攪
    拌時，被告庚○○、丙○○等人並未在場等語（見原審95年
    5 月29日審判筆錄），惟此與其等於調查時所述已有所不符
    ；且證人戊○○於原審審理時亦證稱：「（問：那兩天晚上
    是否都是七點到，直到晚上九點時，大家才一起離開？）是
    」等語（見本院95年5 月29日審判筆錄），足見被告己○○
    、甲○○於原審所為之證述，應係事後迴護被告庚○○之詞
    ，尚難採認。
  4.再被告戊○○、庚○○、丙○○3 人上開行為，均係於甲○○為第1 製程之攪拌行為時在旁協助，且若無其等上開行為
    之協助，被告甲○○1 人顯然無法獨立完成上開攪拌之製造
    行為，則被告甲○○所為之製造行為，應認被告戊○○、庚○○、丙○○等3 人係共同參與而為製造之構成要件行為，
    被告等人之辯護人上開所辯：僅係幫助犯云云，尚無足採。
    另被告等人製造甲基安非他命之行為業已既遂，業如前述，
    故被告等人之辯護人上開所辯：僅係未遂犯云云，亦無足採
    。
  5.此外，警方復於94年6 月16日在小琉球烏鬼洞太子廟旁草叢
    ，扣得強酸22瓶，此有搜索扣押筆錄及扣押物品目錄表在卷
    可稽；是被告甲○○、己○○、乙○○、庚○○、丙○○有
    於94年6 月11日前往小琉球，而被告甲○○、己○○、庚○○、丙○○及戊○○，有至小琉球烏鬼洞太子廟旁之坡崁邊
    ，以上開事實(二)所載之方式及分工，接續進行製造甲基安非
    他命之第1 製程即鹵化反應步驟2 次，而製成氯假麻黃素約
    15公斤一情，洵堪認定。
三、事實(四)部分：
    訊據被告丙○○對於上開事實(四)之犯罪事實坦承不諱，而被
    告庚○○則矢口否認，辯稱：被告甲○○於94年6 月14日離
    開小琉球時，有說太子廟那裡有一包東西，叫伊如果搭船回
    台時，順便幫他將那包東西拿回來，伊不知道那包東西是甲
    基安非他命的半成品，伊以為是魚乾等語。經查：
  (一)被告丙○○及庚○○於94年6 月16日早上9 時許，在高雄縣
    林園鄉台17線中油林園石化廠區前，遭警查獲攜帶如附表六
    所示之氯假麻黃素7 包（合計淨重9.52公斤），有搜索扣押
    筆錄、扣押物品目錄表及法務部調查局94年7 月26日調科壹
    字第09462100090 號鑑驗通知書各1 份在卷可憑（見調查卷
    第49頁），此部分事實堪以認定，先予敘明。
  (二)被告庚○○於調查時已供稱：被告甲○○於6 月14日先行離
    開小琉球，隨後丙○○曾叫伊打電話給甲○○，希望其回小
    琉球時可順便攜帶圖畫紙，當時伊有代為轉達但不知丙○○
    是何意，後來伊將甲○○製成之甲基安非他命半成品裝袋時
    ，始瞭解畫圖紙係為將製造完成之甲基安非他命半成品吸乾
    水分時墊在底部而用，是日晚間，甲○○打電話要伊去將該
    違建內之「漁貨」（即指甲基安非他命半成品）裝袋，如有
    交通船就搭船攜回臺灣，6 月15日上午，伊前往該違建處，
    發現有一個大塑膠桶內裝有製造完成之甲基安非他命半成品
    毒另外地面上也有一些下面墊有圖畫紙正在曬乾之甲基安非
    他命半成品，伊隨即在違建內找到2 個塑膠袋，先將大塑膠
    桶內之甲基安非他命半成品裝袋，另外再將地面正在曬乾之
    甲基安非他命半成品裝袋，然後將2 袋甲基安非他命半成品
    放入原來是裝洗衣精之空紙箱內，6 月16日早上，戊○○叫
    伊和丙○○起床，說交通船有通航，伊隨即與丙○○到該違
    建內拿取前日裝箱好之毒品，然後搭乘7 時40分的交通船返
    回臺灣，搭船期間，甲○○有打電話給伊，指示我們回臺灣
    後立即前往位於五甲的小北百貨前會合等語（見偵卷第28頁
    ），其於偵查中復供稱：「（問：可知你帶回來的東西是違
    禁物？）知道」等語（見偵卷第96頁）；佐以被告甲○○進
    行製造甲基安非他命第1 製程時，被告庚○○亦有協助搬運
    相關製毒器具及在一旁觀看，已如上述，足見被告庚○○應
    可知悉被告甲○○囑其自小琉球攜回臺灣之物並非其所辯稱
    之魚乾，而係甲基安非他命之半成品即氯假麻黃素。
  (三)而被告戊○○所使用之行動電話門號為0000000000號，被告
    甲○○所使用之行動電話門號則為0000000000號，此為被告
    2 人所自承。上開被告戊○○之電話於94年6 月14日晚間7
    時54分許，撥打至被告甲○○所使用之上開門號，兩人對話
    內容如下（Ａ為被告戊○○、Ｂ為被告甲○○）：「Ａ：逗
    陣的，下雨很大嗎？」、「Ｂ：有」、「Ａ：這裡也是」、
    「Ｂ：沒關係，我們也是明天才有做了」、「Ａ：對啦，魚
    阿比早上還濕…我有換紙了」、「Ｂ：換紙，那除濕的多倒
    一些」、「Ａ：我用2 個下去吹」、「Ｂ：一樣濕的話，先
    用袋子裝起來…你晚上再試看看，電扇用1 支入、1 支出，
    讓它有通風…」，此有監聽譯文1 份在卷可稽（見偵卷第59
    頁），觀諸上開監聽譯文之內容，被告戊○○與甲○○間雖
    未提及甲基安非他命，而稱「魚阿」二字，惟依其等之談話
    內容足見被告戊○○係在將該稱「魚阿」之物進行風乾手續
    ，顯見該物並非緊密包裝，而係開放放置在某處待其風乾，
    而此又與被告庚○○上開於調查局時詢問供稱：「地面上也
    有一些下面墊有圖畫紙正在曬乾之安非他命毒品」等語相符
    ，足見其等所稱正在風乾之「魚阿」即係指甲基安非他命之
    半成品氯假麻黃素無訛，則被告庚○○上開辯稱：係魚乾云
    云，應係事後卸責之詞，而不能採信。
  (四)再佐諸被告戊○○於調查中證稱：同年月14日上午8 時許，
    甲○○與己○○先搭船回高雄，庚○○及丙○○留在伊家，
    甲○○指示庚○○及丙○○等該些半成品較乾後再帶回高雄
    等語（見偵卷第5 頁），證人即被告丙○○則稱：6 月14日
    早上，「小仔」約伊和庚○○在烏鬼洞前見面，向伊等表示
    安非他命已經製造完畢並以紙箱包裝好，要伊等於翌日將安
    非他命半成品帶回高雄給他，他當天即離開小琉球，惟翌日
    因交通船停駛，伊與庚○○延至6 月16日早上至該水泥違建
    內取得裝有安非他命之紙箱，並搭乘7 時40分之交通船返回
    東港，搭船期間「小仔」有打手機指示庚○○將安非他命半
    成品拿至五甲地區之小北百貨給他，因為伊沒有手機，故在
    小琉球期間，「小仔」均係打電話與庚○○聯繫等語（見偵
    卷第18頁），證人即被告己○○亦稱：在6 月14日伊與甲○○返台時，因氯假麻黃素還很潮濕，因此交代2 名「少年仔
    」在小琉球停留，等候該氯假麻黃素風乾後再攜回台灣等語
    （見偵卷第78、79頁），核上開證人即共同被告戊○○、丙○○、己○○所述，與被告庚○○上開調查時所為之供述亦
    均大致相符，而可採信。且被告庚○○所使用之0000000000
    號行動電話，於同年月16日上午7 時44分許，與被告甲○○
    所使用之上開電話通話內容稱（Ａ為被告甲○○、Ｂ為被告
    庚○○）：「Ａ：少年仔，你們坐回來，坐到我們店附近有
    一間小北。」「Ｂ：對。」等語（見調卷二第67頁），此通
    話內容亦與被告丙○○上開所陳述相符，故被告丙○○上開
    陳述，更可採信。
  (五)綜上所述，被告庚○○辯稱：伊並不知道被告甲○○囑其自
    小琉球帶回之該包物品為氯假麻黃素云云，即不足採信。且
    據上可知，被告戊○○、庚○○及丙○○等3 人，並有從事
    第1 製程中之上開風乾之工作，其顯已從事製造甲基安非他
    命之構成要件行為，被告等人之辯護人為其等之上開辯稱：
    僅係幫助犯云云，亦無足採信。
四、再依本件扣得如附表一至六所示之固態、液態甲基安非他命
    、化學原料、溶劑、器具等物，該等器具設施符合甲基安非
    他命製程中鹵化反應、氫化反應及純化結晶等三階段步驟之
    多項必須配備，此種組合一般稱之為地下毒品製造工廠一節
    ，亦有法務部調查局94年7 月26日調科壹字第09462100090
    號鑑驗通知書在卷可憑（見調查卷第49頁）。綜上所述，被
    告6 人基於製造甲基安非他命之犯意聯絡，以如上開犯罪事
    實欄所述之分工方式，製成固態甲基安非他命晶體淨重563
    公克及液態甲基安非他命半成品（即鹵水）淨重8,000 公克
    ，犯行明確，堪以認定，應依法論科。
五、按甲基安非他命係屬毒品危害防制條例第2 條第2 項第2 款
    所規定之第二級毒品，是核被告己○○、甲○○、乙○○、
    庚○○、丙○○、戊○○6 人所為，係犯毒品危害防制條例
    第4條 第2 項之製造第二級毒品罪。上開被告6 人就本件犯
    行有犯意聯絡及行為分擔，均為共同正犯，而被告等人行為
    後，刑法第28條規定，業經修正而於95年7 月1 日施行，惟
    無論依修正前後之規定，被告等人均構成共同正犯，而無新
    舊法比較適用之問題，應依修正後刑法第28條規定，論以共
    同正犯。再其等製造第二級毒品甲基安非他命後進而持有，
    其持有之低度行為應為製造之高度行為所吸收，不另論罪。
    再被告等6 人就本件製造甲基安非他命之流程，固係在小琉
    球進行製造甲基安非他命之第1 製程（且進行2 次），後再
    至南京路41號進行製造甲基安非他命之第2 、3 製程，惟上
    開行為均係為達製造甲基安非他命之目的所為之數舉動，且
    時間甚為接近，侵害同一法益，各行為之獨立性極為薄弱，
    在刑法評價上，以視為數個舉動之接續施行，合為包括之一
    行為予以評價，較為合理，自應論以接續犯之單純一罪。再
    按刑法上之接續犯，就各個單獨之犯罪行為分別以觀，雖似
    各自獨立之行為，惟因其係出於單一之犯意，故法律上仍就
    全部之犯罪行為給予一次之評價，而屬單一一罪，其部分行
    為如已既遂，縱其他行為止於未遂，仍應論以既遂罪（最高
    法院85年度台上字第2242號裁判意旨參照）；查本案被告等
    6 人接續以前揭製造甲基安非他命之鹵化、氫化、純化等步
    驟，除製成淨重563 公克之固態甲基安非他命成品（即如附
    表一編號1 所示）外，另製成氯假麻黃素淨重9.52公斤、液
    態甲基安非他命淨重8,000 公克（即如附表六、附表一編號
    2 所示）等物，惟其等既已製成上開淨重563 公克之固態甲
    基安非他命成品，即應論以製造甲基安非他命既遂罪。另被
    告戊○○於89年間因犯妨害公務案件，經臺灣屏東地方法院
    潮州簡易庭判處有期徒刑4 月確定，於90年5 月14日易科罰
    金執行完畢等情，有臺灣高等法院被告前案紀錄表附卷可稽
    ，其5 年內故意再犯本件有期徒刑以上之罪，雖然刑法第47
    條累犯之規定，於被告等人行為後亦經修正，惟無論依上開
    修正前後之規定，均構成累犯，亦無新舊法比較適用之問題
    ，亦應依修正後刑法第47條第1 項規定論以累犯，且除法定
    本刑無期徒刑部分外，並加重其刑。
六、原審就被告等6 人上開部分，予以論科，固非無見。惟查：
    (1)本案調查人員至高雄縣鳳山市○○路41號搜索而扣得上開
    甲基安非他命淨重563 公克，惟其開始搜索之時間為94年6
    月16日上午10時許，業如上述，原審認定係同日下午3 時許
    （原審判決第11頁），容有違誤；(2)本案中0000000000號行
    動電話係被告戊○○所使用，亦如上述，原審判決認係被告
    庚○○所使用（原審判決第16頁），亦有違誤；(3)被告戊○○，雖係累犯，惟其法定刑無期徒刑部分依刑法第65條第1
    項規定不得加重，原審加重其刑未將此部分予排除，亦有未
    洽。被告等6 人上訴或認原審量刑過重，或否認犯罪，雖均
    無理由，惟原審此被告等6 人部分既有上開違誤，仍應由本
    院予以撤銷改判。
七、爰審酌被告等6 人均四肢健全，正值青壯年，不思正途，為
    謀私利即共同製造甲基安非他命，危害國人之健康至鉅，製
    造之成品固態甲基安非他命晶體達563 公克，液態甲基安非
    他命（即鹵水）亦達8,000 公克，數量非微，被告己○○、
    甲○○、乙○○3 人共同出資製造，居於首謀地位，惟被告
    乙○○出資較少，犯罪後所能獲得之利益較另2 首謀之人較
    少，另被告丙○○、庚○○、戊○○則居於聽命指揮之地位
    而參與第1 製程，被告戊○○又負責代收寄至小琉球之原料
    、工具等物，情節均較輕微，惟被告庚○○事後飾詞卸責，
    顯無悔意，另所製造完成之甲基安非他命尚未流出市面而及
    時查獲，所生之損害尚非鉅大等，及其他一切情狀，各量處
    如主文第2 至6 項所示之刑，且依其等犯罪之性質，認有褫
    奪公權之必要，爰依刑法第37條第2 項之規定，均併予宣告
    褫奪公權。扣案如附表一編號1 、2 所示之固態甲基安非他
    命及液態甲基安非他命均為第二級毒品，編號3 所示之圖畫
    紙因其上所殘留之甲基安非他命成分無法析離，亦應視為毒
    品，是就如附表一所示之物屬查獲之毒品，均應依毒品危害
    防制條例第18條第1 項前段，宣告沒收銷燬之；至送鑑耗損
    部分，既已滅失，自無庸宣告沒收銷燬。扣案如附表二編號
    1 至20號、附表三、附表四、附表五、附表六所示之原料與
    工具，均為被告己○○、甲○○、乙○○所共有，且供被告
    等共同製造甲基安非他命所用之物，業如前述，依共犯連帶
    沒收之法理，上開物品均應依毒品危害防制條例第19條第1
    項，宣告沒收之。至扣案如附表二編號21、22、23號及附表
    七所示之物，並無證據證明係供本件製造甲基安非他命所用
    之物，就此部分不為沒收之諭知，併此敘明。
（貳）駁回上訴部分（即無罪部分）：
一、公訴意旨另以：被告丁○○與被告己○○、甲○○、乙○○
    、庚○○、丙○○、戊○○等人基於製造第二級毒品甲基安
    非他命之犯意聯絡，提供其所有車號ZU-1483 號小貨車，作
    為運送及藏放上開2 座氫化反應器使用，並與被告甲○○討
    論製造甲基安非他命之方式，以利製造甲基安非他命之進行
    ，而認被告丁○○亦涉嫌與上開被告6 人共犯毒品危害防制
    條例第4 條第2 項之製造第二級毒品罪嫌云云。
二、按犯罪事實應依證據認定，無證據不得認定犯罪事實，不能
    證明被告犯罪者，應諭知無罪之判決，刑事訴訟法第154 條
    第2 項、第301 條第1 項分別定有明文。又事實之認定，應
    憑證據，如未能發現相當證據，或證據不足以證明，自不能
    以推測或擬制之方法，為裁判基礎；且認定不利於被告之事
    實須依積極證據，苟積極證據不足為不利於被告事實之認定
    時，即應為有利於被告之認定；另認定犯罪事實所憑之證據
    ，雖不以直接證據為限，間接證據亦包括在內，然而無論直
    接證據或間接證據，其為訴訟上之證明，須於通常一般之人
    均不致有所懷疑，而得確信其為真實之程度者，始得據為有
    罪之認定，倘其證明尚未達到此一程度，而有合理之懷疑存
    在而無從使事實審法院得有罪之確信時，即應由法院為諭知
    被告無罪之判決（最高法院40年台上字第86號、30年台上字
    第816 號、76年台上字第4986號判例意旨參照）。又刑事訴
    訟法第161 條已於民國91年2 月8 日修正公布，其第1 項規
    定：檢察官就被告犯罪事實，應負舉證責任，並指出證明之
    方法。因此，檢察官對於起訴之犯罪事實，應負提出證據及
    說服之實質舉證責任。倘其所提出之證據，不足為被告有罪
    之積極證明，或其指出證明之方法，無從說服法院以形成被
    告有罪之心證，基於無罪推定之原則，自應為被告無罪判決
    之諭知（最高法院92年台上字第128 號判例意旨參照）。
三、本件公訴人認被告丁○○涉有製造甲基安非他命之犯行，係
    以被告丁○○之供述、其餘共同被告6 人之證述、通訊監察
    譯文、高雄看守所接見紀錄、接見談話內容譯文等，作為所
    憑之論據。訊據被告丁○○則堅決否認犯行，辯稱：伊是於
    94 年6月初，將車號ZU-1483 號小貨車借給伊外甥即被告庚○○，當時他說要找工作代步用，伊有教導他如何使用該車
    之升降尾門，之後他即未曾將該車歸還給伊，伊不知道他將
    該車轉借給甲○○使用，也不知道該2 座氫化反應器放在該
    車上，伊不知道他們有在製造甲基安非他命等語。
四、經查：
  (一)車號ZU-1483 號小貨車為被告丁○○所有一節，為被告丁○○所自承，並有車籍作業系統查詢認可資料1 份在卷可稽（
    見94逕搜字第8 號），是此部分事實堪以認定。
  (二)共同被告庚○○於調查時陳述稱：丁○○是伊舅舅，伊於6
    月初向其借一部小貨車代步，伊向丁○○借車後數日，曾駕
    駛該小貨車至南京路41號交給甲○○使用2 、3 天，甲○○
    使用完後再將該車開回南京路41號還伊，當時伊並未檢查車
    內有無藏放任何東西，於6 月10日伊又開該車至南京路41號
    ，隨後即與甲○○、丙○○去小琉球與戊○○會合，伊向丁○○借該車時，車內並無2 座氫化反應器，至於為何後來車
    上會有氫化反應器，要問甲○○才知道，該小貨車在駕駛座
    下方設有暗鎖，必須打開暗鎖才能啟動升降尾門，丁○○將
    車借伊時，有告知伊該小貨車如何升降尾門暗鎖，以方便伊
    操作打開尾門，伊將車借給甲○○時，也有將暗鎖的位置告
    知甲○○等語（見偵卷第146 、147 頁），於偵查時則結證
    稱：當時伊考到大車牌照，想借車子找工作，所以向伊舅舅
    丁○○借該車，伊去找甲○○時，他叫伊去做工，並跟伊說
    要借這部車去載魚，丁○○並不知道伊將車子交給甲○○使
    用等語（見94年度偵字第14535 號卷第57頁）；而證人即被
    告甲○○證稱：該車號ZU-1483 號小貨車是伊向庚○○借用
    的，庚○○並有告訴伊該車裝有暗鎖，用途係作為車廂升降
    油壓斷電使用，如果該暗鎖不開的話，後面車廂之2 扇門無
    法開啟，伊事先並不知道該車是庚○○向丁○○借的等語（
    見偵卷第161 頁），是依上開2 位證人即共同被告庚○○、
    甲○○之陳述，被告庚○○向被告丁○○借用該車時，並未
    向其表示係要轉借與被告甲○○作為運送或放置製毒工具所
    用，而被告甲○○向被告庚○○借用該車時，亦尚不知悉該
    車為被告丁○○所有，是丁○○是否確有提供該車作為被告
    庚○○或甲○○運送或放置製毒工具所用，已非無疑。
  (三)再被告丁○○所使用之行動電話門號0000000000號，係被告
    甲○○以其岳母花莊菊之名義申登，由被告甲○○交由被告
    丁○○使用一節，固為被告丁○○、甲○○2 人所不否認，
    並有遠傳電信行動電話基本資料1 紙在卷可稽（見調查卷二
    之電話通聯附件第38頁），惟縱被告甲○○確有申辦該行動
    電話門號供被告丁○○使用，亦有可能係基於2 人間之私人
    情誼而有此行為，是難據此率爾認定2 人即有共同製造甲基
    安非他命之犯意聯絡。再查：
  1.被告甲○○於調查中，就調查人員提示其與被告丁○○於94
    年5 月16、17、18日之通訊監察譯文時，證稱其等對話內容
    係在談論製造甲基安非他命之過程是否成功，其中所稱「蘭
    花」、「香水的蓮花」、「樹苗」、「幼苗」均係指製造甲
    基安非他命之原料即鹽酸麻黃素，「沒發」係指鹽酸麻黃素
    沒有結膜，「收割」指試驗成功等語（見偵卷第204 頁），
    惟此為被告丁○○所否認，且被告己○○、乙○○均證稱：
    其等係於94年5 月下旬某日，始開始謀議本件共同出資製造
    甲基安非他命之犯行等語，業如前述，又查無其他證據足資
    證明被告甲○○於94年5 月中旬確有製造甲基安非他命之犯
    行，是被告甲○○上開證述是否屬實，即有疑問而難盡信。
  2.被告甲○○於調查人員提示其與被告丁○○於94年6 月5 日
    之通訊監察譯文時，證稱：當時伊所述「你那艘遊艇不是要
    加一些油，油我已經加好了」等語，係指已將上開2 座氫化
    反應器裝到車號ZU-1483 號小貨車上等語（見偵卷第205 頁
    ），又於調查人員提示其與被告丁○○於94年6 月14日之通
    訊監察譯文時，證稱：前述ZU-1483 號小貨車歸還丁○○後
    ，伊與丁○○電話聯繫時，丁○○問伊該2 座氫化反應器可
    以放在車上那麼久嗎，伊確實有告訴他沒關係云云（見偵卷
    第163 頁背面），惟上開2 座氫化反應器係於94年6 月15日
    晚間始由被告甲○○、己○○共同搬至該車後車廂內，業據
    本院認定如前；且被告甲○○於原審審理時證稱：伊自庚○○將該車開來南京路41號借伊使用後，就於94年6 月11日前
    往小琉球至14日返台止，該期間均無人使用該車，亦未將任
    何物品搬至該車後車廂內等語，被告庚○○亦證稱：伊向丁○○借車後到該車遭警方查扣，均未曾將該車還給丁○○等
    語（均見本院95年5 月29日審判筆錄），足見被告甲○○或
    庚○○於本案查獲前，未曾將該車歸還與被告丁○○，而係
    將車停放在南京路41號騎樓處，此觀諸該車係於94年6 月16
    日，為警於上址騎樓處查扣一節自明，有扣押筆錄在卷可稽
    ，是被告甲○○於調查局詢問時稱：伊將該車歸還被告丁○○後，被告丁○○詢問其該2 座氫化反應器可以放在車上那
    麼久嗎云云，顯與事實有若干相違之處，實難據此作為不利
    於被告丁○○之認定。
  3.再被告甲○○於調查人員提示其與被告丁○○於94年6 月11
    、14日之通訊監察譯文（Ａ為被告丁○○，Ｂ為被告甲○○
    ，內容如下）：
  94年6 月11日晚間9 時9 分許（通話內容）
    Ａ：有通過嗎？
    Ｂ：沒什麼輸贏，下雨怎麼輸贏…就還沒開始，剛一些而已
    Ａ：這樣……。
    Ｂ：……贏差不多5 萬而已，過來就天氣不好了，又一些「
        栽阿」買錯了，拿去換，要玩黑棋拿到天九牌……。
    Ａ：這樣……。
    Ｂ：……賭腳說，下雨天很濕不要玩。
    Ａ：好啦。
  94年6 月14日晚間10時20分許（通話內容）
    Ｂ：……贏5 萬，其他的沒出去賺錢，就沒有辦法進來賭了
        ，不然下大雨這樣子哪有辦法。
    Ａ：就是這樣子，糧草不足快沒得吃了。
    Ｂ：家有崩嗎？
    Ａ：加減會……。
    被告甲○○就上開內容證稱：丁○○知道伊在小琉球製造甲
    基安非他命，11日對話中之「通過」是指開始製造，伊答稱
    「雨下很大，沒什麼輸贏」是指還沒開始製造，「賭腳」是
    指其他製毒成員，14日對話中之「贏5 萬」是指已經做成粗
    胚5 公斤云云（見偵卷第206 頁），觀諸被告甲○○上開證
    述，與其等係於94年6 月11日至小琉球進行第1 製程及於同
    月14日由被告甲○○、己○○、乙○○等人，先攜帶製成之
    氯假麻黃素5 公斤回台等節，均相符合，足認被告甲○○與
    丁○○就上開94年6 月11、14日之通話內容，應係在談論本
    件製造甲基安非他命之過程無訛。惟縱被告丁○○知悉被告
    甲○○與其餘被告有共同製造甲基安非他命之行為，是否得
    以其單純知悉此情，即論其有參與本件製造甲基安非他命之
    犯行或提供助力，尚有疑問。且觀諸被告甲○○與丁○○上
    開對話中，被告丁○○並未指導被告甲○○如何製造甲基安
    非他命或提供專業意見，益足證被告丁○○應未參與本件犯
    行，而僅係基於與被告甲○○之朋友情誼，與其互通電話聯
    絡而已。
  (四)再佐以被告己○○證稱：該車號ZU-1483 號小貨車係甲○○
    向別人借用，至於車主是誰並不清楚等語（見偵卷第186 頁
    背面），被告乙○○亦證稱：伊不知道為何車號ZU-1483 號
    廂型車內會放置2 座氫化反應器，伊也不知道車主是丁○○
    等語（見偵卷第209 頁），是依其等之證述，亦無法認定被
    告丁○○有提供該車作為運送或放置製毒工具之用。
  (五)再觀諸被告等於偵查中遭羈押於臺灣高雄看守所時，由其親
    友接見時之錄音內容譯文：
  94年6 月22日（Ａ為接見人陳秋月，Ｂ為被告甲○○，見偵
    卷第325 頁）
    Ｂ：姐阿，跟我們「少年仔」講一下，車上那2 台機器是他
        們自己買材料組的，與車主無關。
    Ａ：確實跟車主無關，他們兩個也是在收的啊，只是跟別人
        去而已。
    Ｂ：就遇到了啊，誰知道會變成這樣，要跟我們「少年仔」
        講一下，要不然車主也不知道什麼啊…是6 月初才借的
        啊……。
  94年6 月24日（Ａ為接見人花素珠，Ｂ為被告甲○○，見偵
    卷第327 頁）
    Ａ：……車被牽走了。
    Ｂ：貨車是車主的姪子借的，跟他沒關係啦，叫姐仔再來看
        他兒子，跟他講車子是他借的，不要再扯別人進來了…
        …。
  94年6 月23日（Ａ為接見人陳孟豪，Ｂ為被告己○○，見偵
    卷第335 頁）
    Ａ：那個小舅舅是這樣跟我說啦。
    Ｂ：你出去再跟他講看看，因為我在調查站是說完全不認識
        他，所以我不承認那台車的事……若我承認起來反而會
        害到那個小舅舅…要我擔起來沒問題，但怕會卡到他…
        …。
  94年6 月22日（Ａ為接見人陳秋月，Ｂ為被告庚○○，見偵
    卷第341 頁）
    Ａ：就說那台車是6 月初借的…至於裡面放了什麼，你完全
        不知道。
    Ｂ：我是不知道啊……。
    Ａ：你借來，是不是那個「老仔」又借去用，所以你都不知
        道？
    Ｂ：對啊。
  94年6 月24日（Ａ為接見人陳秋月，Ｂ為被告庚○○，見偵
    卷第343 、344 頁）
    Ａ：昨天你們車主被抓而且禁見，說是被錄音錄到了，因為
        他說如果弄不到東西就用流籠送出去，這樣也有事？…
        …。
    Ｂ：……舅舅的事也沒辦法，就遇到了嘛。
    Ａ：你舅媽都吃不下飯，一台車借人就變成這樣，他車借人
        時還怕他孩子知道，怎知借人會變成這樣
    由上開接見錄音譯文觀之，足見該車號ZU-1483 號小貨車確
    係由被告庚○○向被告丁○○所借用，後由被告庚○○再交
    與被告甲○○使用，且依接見錄音譯文並無法證明被告丁○○知悉被告庚○○於借用該車時，即係為了將該車交與被告
    甲○○載運或藏放該2 座氫化反應器；被告己○○於接見親
    友時，雖表示不願害到被告丁○○或將其牽扯進本案，然此
    亦可解為被告丁○○確不知其所有之上開車輛已由被告甲○○用以藏放該2 座氫化反應器，是檢察官雖提出接見錄音譯
    文作為認定被告丁○○涉案之證據，惟本院認此部分證據尚
    難使本院為不利於被告丁○○之認定。
五、綜上所述，被告丁○○是否有參與本件製造第二級毒品甲基
    安非他命之犯行，本院認為仍存有合理之懷疑，尚未到達確
    信其為真實之程度。而檢察官所提出之證據，尚不足為被告
    丁○○有罪之積極證明，其指出證明之方法，亦無從說服法
    院以形成被告丁○○有罪之心證，揆諸前揭說明，其犯罪自
    屬不能證明。
六、原審因而就此部分以不能證明被告丁○○共同犯毒品危害防
    制條例第4 條第2 項之罪，而為被告無罪之諭知，核無違誤
    ；檢察官就此部分，猶執前詞提起上訴，而指摘原判決不當
    ，為無理由，應予駁回。
據上論斷，應依刑事訴訟法第368 條、第369 條第1 項、第364
條、第299 條第1 項前段，毒品危害防制條例第4 條第2 項、第
18條第1 項前段、第19條第1 項前段，刑法第11條、第28條、第
47條第1 項、第37條第2 項，判決如主文。
本案經檢察官沈紹嘉到庭執行職務。
中　　華　　民　　國　　96　　年　　2 　　月　　7 　　日
                  刑事第七庭    審判長法  官   莊飛宗
                                      法  官   孫啟強
                                      法  官   邱明弘
以上正本證明與原本無異。
如不服本判決應於收受本判決後10日內向本院提出上訴書狀，其
未敘述上訴理由者，並得於提起上訴後10日內向本院補提理由書
狀（均須按他造當事人之人數附繕本）「切勿逕送上級法院」。
中　　華　　民　　國　　96　　年　　2 　　月　　7 　　日
　　　　　　　　　　　　　　　　　　　書記官   黃玉珠
附錄本判決論罪科刑之法條：
毒品危害防制條例第4條第2項
    製造、運輸、販賣第二級毒品者，處無期徒刑或7 年以上有
附表一：查獲之毒品
┌──┬──────┬────────────┬──────┐
│編號│名稱        │鑑定結果及重量          │查獲地      │
├──┼──────┼────────────┼──────┤
│1   │固態甲基安非│淨重563 公克，空包裝重20│高雄縣鳳山市│
│    │他命1 包    │公克（包裝殘留甲基安他命│南京路41號  │
│    │            │），純度89.58%，純質淨重│            │
│    │            │504. 34 公克            │            │
├──┼──────┼────────────┼──────┤
│2   │液態甲基安非│淨重8000公克，空包裝重  │同上        │
│    │他命（鹵水）│600 公克（包裝殘留甲基安│            │
│    │            │非他命），純度8.53% ，純│            │
│    │            │質淨重682.4 公克        │            │
├──┼──────┼────────────┼──────┤
│3   │殘留甲基安非│                        │高雄縣鳳山市│
│    │他命之圖畫紙│                        │南榮路268 號│
│    │4 張        │                        │9 樓        │
└──┴──────┴────────────┴──────┘
附表二：查扣地點為高雄縣鳳山市○○路41號
┌──┬───────────┬────┬─────────┐
│編號│物品名稱              │數量    │備註              │
├──┼───────────┼────┼─────────┤
│1   │大燒瓶                │2 個    │                  │
├──┼───────────┼────┼─────────┤
│2   │乙醚                  │26罐    │                  │
├──┼───────────┼────┼─────────┤
│3   │氯仿                  │24罐    │                  │
├──┼───────────┼────┼─────────┤
│4   │丙酮                  │1 大罐  │                  │
├──┼───────────┼────┼─────────┤
│5   │陶瓷製漏斗            │2 個    │                  │
├──┼───────────┼────┼─────────┤
│6   │圓形塑膠盆            │10個    │                  │
├──┼───────────┼────┼─────────┤
│7   │方形塑膠盆            │13個    │                  │
├──┼───────────┼────┼─────────┤
│8   │塑膠杓子              │4 個    │                  │
├──┼───────────┼────┼─────────┤
│9   │電子磅秤              │1 台    │                  │
├──┼───────────┼────┼─────────┤
│11  │磅秤                  │1 台    │                  │
├──┼───────────┼────┼─────────┤
│12  │濾網                  │1 捆    │                  │
├──┼───────────┼────┼─────────┤
│13  │防塵頭罩              │15包    │                  │
├──┼───────────┼────┼─────────┤
│14  │手套                  │3 雙    │                  │
├──┼───────────┼────┼─────────┤
│15  │溫度計                │5 支    │                  │
├──┼───────────┼────┼─────────┤
│16  │活性碳口罩            │10個    │                  │
├──┼───────────┼────┼─────────┤
│17  │量杯                  │1 個    │                  │
├──┼───────────┼────┼─────────┤
│18  │寒暖計                │1 個    │                  │
├──┼───────────┼────┼─────────┤
│19  │大型冷凍櫃            │6 台    │                  │
├──┼───────────┼────┼─────────┤
│20  │氫化反應器            │2 座    │放置在高雄縣鳳山市│
│    │                      │        │南京路41號前騎樓停│
│    │                      │        │放之車號ZU-1483 號│
│    │                      │        │箱型車上          │
├──┼───────────┼────┼─────────┤
│21  │手機（門號各為：      │3 支    │                  │
│    │0000000000            │        │                  │
│    │0000000000            │        │                  │
│    │0000000000）          │        │                  │
├──┼───────────┼────┼─────────┤
│22  │房屋租賃契約書        │1 份    │                  │
├──┼───────────┼────┼─────────┤
│23  │疑似改造90手槍1 支及彈│        │已由檢察官另行偵辦│
│    │匣、子彈66發          │        │                  │
└──┴───────────┴────┴─────────┘
附表三：查扣地點為高雄縣鳳山市○○路268 號9 樓
┌──┬───────────┬────┬─────────┐
│編號│物品名稱              │數量    │備註              │
├──┼───────────┼────┼─────────┤
│1   │冰箱                  │3 台    │                  │
├──┼───────────┼────┼─────────┤
│2   │脫水機                │1 台    │                  │
├──┼───────────┼────┼─────────┤
│3   │除濕機                │1 台    │                  │
├──┼───────────┼────┼─────────┤
│4   │湯鍋                  │5 個    │                  │
├──┼───────────┼────┼─────────┤
│5   │精鹽                  │4 包    │                  │
├──┼───────────┼────┼─────────┤
│6   │長方形塑膠盆          │27個    │                  │
├──┼───────────┼────┼─────────┤
│7   │圓形臉盆              │3 個    │                  │
├──┼───────────┼────┼─────────┤
│8   │攪拌棒                │1 支    │                  │
├──┼───────────┼────┼─────────┤
│9   │溫度計                │2 支    │                  │
├──┼───────────┼────┼─────────┤
│10  │濾盆（附濾網）        │3 組    │                  │
├──┼───────────┼────┼─────────┤
│11  │水瓢                  │1 支    │                  │
├──┼───────────┼────┼─────────┤
│12  │漏斗                  │1 支    │                  │
├──┼───────────┼────┼─────────┤
│13  │刷鏟組                │1 組    │                  │
├──┼───────────┼────┼─────────┤
│14  │濾網                  │6 個    │                  │
├──┼───────────┼────┼─────────┤
│15  │頭罩                  │7 個    │                  │
├──┼───────────┼────┼─────────┤
│16  │手套                  │10雙    │                  │
├──┼───────────┼────┼─────────┤
│17  │塑膠柄濾網            │1 支    │                  │
├──┼───────────┼────┼─────────┤
│18  │活性炭口罩            │7 個    │                  │
├──┼───────────┼────┼─────────┤
│19  │量杯                  │2 個    │                  │
├──┼───────────┼────┼─────────┤
│20  │硫酸                  │1 罐    │                  │
├──┼───────────┼────┼─────────┤
│21  │醋酸                  │1 罐    │                  │
├──┼───────────┼────┼─────────┤
│22  │鹽酸麻黃素（小包）    │1 包    │淨重25.1公克，空包│
│    │                      │        │裝重0.9 公克      │
├──┼───────────┼────┼─────────┤
│23  │製造甲基安非他命筆記本│1 本    │                  │
├──┼───────────┼────┼─────────┤
│24  │鈀金、亞硫醯二氯      │各3 罐  │                  │
└──┴───────────┴────┴─────────┘
附表四：查扣地點為高雄市○鎮區○○街250 號（三賢汽車保養
廠）停放之車號VK-7025號中華牌箱型車內
┌──┬───────────┬────┬─────────┐
│編號│名稱                  │數量    │備註              │
├──┼───────────┼────┼─────────┤
│1   │真空馬達              │2 台    │                  │
├──┼───────────┼────┼─────────┤
│2   │塑膠桶                │8 個    │                  │
├──┼───────────┼────┼─────────┤
│3   │漏斗                  │1 個    │                  │
├──┼───────────┼────┼─────────┤
│4   │燒瓶（收集瓶）        │1 個    │                  │
├──┼───────────┼────┼─────────┤
│5   │試紙                  │1 箱    │                  │
├──┼───────────┼────┼─────────┤
│6   │壓力錶、控制閥、氣體管│1 箱    │                  │
│    │線                    │        │                  │
├──┼───────────┼────┼─────────┤
│7   │水桶                  │1 個    │                  │
└──┴───────────┴────┴─────────┘
附表五：查扣地點為屏東縣琉球鄉烏鬼洞太子廟旁草叢
┌──┬───────────┬────┬─────────┐
│編號│物品名稱              │數量    │備註              │
├──┼───────────┼────┼─────────┤
│1   │強酸                  │22瓶    │                  │
└──┴───────────┴────┴─────────┘
附表六：查扣地點為高雄縣林園鄉台17線中油林園石化廠區前
┌──┬───────────┬────┬─────────┐
│編號│物品名稱              │數量    │備註              │
├──┼───────────┼────┼─────────┤
│1   │氯假麻黃素粉末（含少量│7 大包  │合計淨重9520公克，│
│    │麻黃素成分）          │        │空包裝重140 公克  │
└──┴───────────┴────┴─────────┘
附表七：高雄縣鳳山市○○路262號11樓
┌──┬───────────┬────┬─────────┐
│編號│項目                  │數量    │備註              │
├──┼───────────┼────┼─────────┤
│1   │電話簿、筆記簿        │3 本    │                  │
├──┼───────────┼────┼─────────┤
│2   │統一發票              │28張    │                  │
├──┼───────────┼────┼─────────┤
│3   │汽車牌照稅收據        │7 張    │                  │
├──┼───────────┼────┼─────────┤
│4   │汽車進口貨物稅完稅證明│3 張    │                  │
├──┼───────────┼────┼─────────┤
│5   │大樓管理費收據        │4 張    │                  │
├──┼───────────┼────┼─────────┤
│6   │房屋租賃契約書        │2 份    │                  │
├──┼───────────┼────┼─────────┤
│7   │記事便條紙            │1 張    │                  │
├──┼───────────┼────┼─────────┤
│8   │存款簿                │2 本    │                  │
└──┴───────────┴────┴─────────┘
